臺灣高等法院刑事裁定
111年度抗字第405號
抗  告  人
即  受刑人  陳柏勳



上列抗告人即受刑人因聲請定其應執行刑案件，不服臺灣基隆地
方法院中華民國111年2月7日裁定（111年度聲字第133號），提
起抗告，本院裁定如下：
    主  文
抗告駁回。                                              
    理  由
一、原裁定意旨略以：抗告人即受刑人陳柏勳因犯如附表所示之
    罪，經法院各判處如附表所示之刑確定，有如附表所示裁判
    及本院被告前案紀錄表在卷可證，茲檢察官聲請定其執行之
    刑，經審核認屬正當，爰依受刑人犯罪時間之間隔、行為態
    樣、罪質、侵害法益之專屬性或同一性、加重、減輕效益、
    整體犯罪非難評價，另參酌受刑人陳述之意見等一切情狀，
    於不逾越內部界限、外部界限之範圍內，裁定抗告人應執行
    有期徒刑10年等語。
二、抗告意旨略以：原裁定所定應執行刑過重，抗告人所犯附表
    編號1、3、4三罪均屬侵害相同法益、毒品未擴散、沒有被
    害人、犯罪時間非常接近，屬連續犯之型態，無法於同一件
    案號內定應執行刑而可能有情輕法重之嫌，依同類型判決似
    落在有期徒刑8年至8年6月較符比例原則，請惠賜抗告人一
    個較符比例原則、公平正義原則之應執行刑等語。
三、按數罪併罰，有二裁判以上宣告多數有期徒刑者，於各刑中
    之最長期以上，各刑合併之刑期以下，定其應執行之刑期，
    但不得逾30年，刑法第51條第5款、第53條規定甚明。次按
    刑事訴訟法第370條第2項、第3項，已針對第二審上訴案件
    之定應執行之刑，明定有不利益變更禁止原則之適用；而分
    屬不同案件之數罪併罰有應更定執行刑之情形，倘數罪之刑
    ，曾經定其執行刑，再與其他裁判宣告之刑定其應執行刑時
    ，在法理上亦應同受此原則之拘束。亦即，另定之執行刑，
    其裁量所定之刑期，不得較重於前定之執行刑加計後裁判宣
    告之刑之總和。法院於裁量另定應執行之刑時，祗須在不逸
    脫上開範圍內為衡酌，而無全然喪失權衡意義或其裁量行使
    顯然有違比例原則之裁量權濫用之例外情形，並不悖於定應
    執行刑之恤刑目的者，即無違裁量權之內部界限（最高法院
    110年度台抗字第475號裁定意旨參照）。
四、經查：
　㈠抗告人所犯如附表所示之5罪，業經法院先後判處如附表所示
    之刑，且其中附表編號3至4所示罪刑，經判處應執行有期徒
    刑6年，並於如附表所示日期分別確定在案，有各該裁判及
    本院被告前案紀錄表在卷可按。嗣檢察官依抗告人之請求，
    聲請定其應執行刑，經原審審核認聲請為正當，定其應執行
    有期徒刑10年，係在各刑中之最長期（即6年）以上，各刑
    合併之刑期（即15年7月）以下，復未逾附表各編號前所定
    之應執行刑加計其他裁判所處刑期之總和（即附表編號3至4
    所定之應執行有期徒刑6年，加計附表編號1、2、5所示有期
    徒刑6年、8月、3月，合計為12年11月），符合量刑裁量之
    外部性界限及內部性界限，要屬法院裁量職權之適法行使，
    且與法律規範之目的、精神、理念及法律秩序亦不相違背，
    核無不當。
　㈡抗告人雖執前開情詞，指摘原裁定所定應執行刑過重云云。
    然抗告人所犯如附表所示各罪，附表編號1、3、4所示為共
    同運輸第三級毒品罪，附表編號2、5所示為妨害自由罪，二
    者犯罪類型不同，所侵害法益並不相同，責任非難重複程度
    較低，各自侵害法益之加重效應較為獨立，且抗告人於民國
    108年10月24日因附表編號3、4所示運輸第三級毒品案件經
    交保出所後，即又於108年11月5日再犯附表編號1所示運輸
    第三級毒品案件，足徵其未能深切悔改其犯行，漠視法令禁
    制，從而原審本此意旨，綜合考量斟酌後，對抗告人所犯如
    附表所示之罪刑再給予適度之刑罰折扣，而裁定前揭之應執
    行刑，難認有失權衡意義而有裁量權濫用之情形。至抗告意
    旨另以：依同類型判決似落在有期徒刑8年至8年6月較符比
    例原則。然不同個案，其犯罪類型、情節俱不相同，所為刑
    罰之量定自屬有別，尚難遽以比附援引，執為原裁定有何違
    誤之論據。
五、綜上所述，抗告意旨指摘原裁定定刑不當，請求另為適法裁
    判云云，難認可採，核其抗告為無理由，應予駁回。
據上論斷，應依刑事訴訟法第412 條，裁定如主文。
中　　華　　民　　國　　111 　年　　3 　　月　　29　　日
                  刑事第十七庭  審判長法　官  鄭水銓
                                      法　官  沈君玲
                                      法　官  姜麗君
以上正本證明與原本無異。
如不服本裁定，應於收受送達後五日內向本院提出抗告狀。
                                      書記官  許俊鴻
中　　華　　民　　國　　111 　年　　3 　　月　　30　　日